【裁判字號】    95,台抗,508
【裁判日期】    950823
【裁判案由】    清償債務強制執行聲請點交
【裁判全文】
最高法院民事裁定              九十五年度台抗字第五０八號
    再 抗告 人  乙○○
                甲○○
    共同代理人  丙○○律師
上列再抗告人因臺灣金聯資產管理股份有限公司等與威林建設股
份有限公司間請求清償債務強制執行事件，聲請點交，對於中華
民國九十四年十二月三十日台灣高等法院裁定（九十四年度抗字
第二四三二號），提起再抗告，本院裁定如下：
    主  文
再抗告駁回。
再抗告程序費用由再抗告人負擔。
    理  由
本件再抗告人主張：台灣士林地方法院（下稱士林地院）九十一
年度執字第三二六二號請求清償債務強制執行事件所拍賣之建號
一三四五號門牌號碼台北市○○○路○段一八０巷六號房屋應有
部分三分之一及其坐落基地台北市○○區○○段四小段第四一九
地號土地應有部分十萬分之一一五八，業由伊優先承買並領得權
利移轉證書。詎債務人威林建設股份有限公司竟於查封後之民國
九十三年九月間將系爭房屋擅自出租予第三人林國巍等人，林國
巍等人並於九十四年初交由第三人柯賜海等人占用等情，向士林
地院聲請點交。士林地院以執行法院所拍賣者僅系爭房屋應有部
分三分之一，且債務人無現實占有系爭房屋，又拍賣公告並已載
明拍定後不點交為由，以裁定駁回其聲請。再抗告人不服，對之
提起抗告。原法院認士林地院所為裁定並無不當，以裁定駁回其
抗告。再抗告人復不服，對之提起再抗告。
按所謂應有部分，係指分別共有人得行使權利之比例，乃抽象存
在，非指共有物之特定部分，而辦理強制執行事件應行注意事項
第四十三項第五款規定：「拍賣債務人之不動產應有部分時，應
於拍賣公告載明其現在占有狀況及拍定後依債務人現實占有部分
為點交。如依法不能點交時，亦應詳記其原因事由，……」，第
五十七項第五款規定：「拍賣債務人之不動產應有部分者，應將
該債務人現實占有部分，點交於買受人或承受人」。故拍賣不動
產應有部分而債務人無現實占有部分者，自毋庸予以點交。本件
士林地院所拍賣者為系爭房屋應有部分三分之一，而該法院查封
時，系爭房屋係由承租人福記產業股份有限公司占有，債務人並
未現實占有系爭房屋，有士林地院拍賣公告及九十一年四月一日
查封筆錄可稽，士林地院於拍賣公告記載拍定後不點交，並以裁
定駁回再抗告人點交之聲請，原法院予以維持，駁回再抗告人之
抗告，經核於法洵無違背。再抗告意旨，聲明廢棄原裁定，非有
理由。
據上論結，本件再抗告為無理由。依強制執行法第三十條之一，
民事訴訟法第四百九十五條之一第二項、第四百八十一條、第四
百四十九條第一項、第九十五條、第七十八條，裁定如主文。
中    華    民    國  九十五  年    八    月  二十三  日
                      最高法院民事第一庭
                          審判長法官  林  奇  福
                                法官  陳  國  禎
                                法官  陳  重  瑜
                                法官  葉  勝  利
                                法官  劉  靜  嫻
      本件正本證明與原本無異
                                      書  記  官
中    華    民    國  九十五  年    九    月    一    日
                                                    Ａ


司法院資訊處製作；財團法人民間司法改革基金會備份。
